---
title: "Lab 02 - Plastic waste"
author: "Jade Bety"
date: "16 septembre 2025"
output: github_document
---

## Chargement des packages et des données

```{r load-packages, message=FALSE}
library(tidyverse) 
```

```{r load-data, message=FALSE}
plastic_waste <- read_csv("data/plastic-waste.csv")
```

Commençons par filtrer les données pour retirer le point représenté par Trinité et Tobago (TTO) qui est un outlier.

```{r filter-data, message=FALSE}
plastic_waste <- plastic_waste %>%
  filter(plastic_waste_per_cap < 3.5)
```


## Exercices

### Exercise 1

```{r plastic-waste-continent}
ggplot(plastic_waste, aes(x=plastic_waste_per_cap))+                                              geom_histogram(binwidth = 0.2, fill ="grey")+                                                   facet_wrap(~ continent)
```
              
En Amérique du Nord et en Asie, la quantité de déchets par habitant est plus dispersée, malgré le fait qu'il semble avoir une concentration de données vers 0,25. Pour l'Afrique, sa consommation semble être moins élevée que pour les autres continents. L'Océanie et l'Europe semblent avoir des distributions semblables, mais l'Océanie a probablement moins de pays parce que les barres sont plus basses. L'Amérique du Sud a une majorité de valeurs plus basses vers 0,20, donc ce continent produit moins de déchets plastiques que la plupart des continents.
              
### Exercise 2

```{r plastic-waste-density}
ggplot(plastic_waste, aes(x=plastic_waste_per_cap))+                                              geom_density()

ggplot(plastic_waste, aes(x = plastic_waste_per_cap, color = continent)) +
    geom_density()

ggplot(plastic_waste, aes(x = plastic_waste_per_cap, fill = continent)) +
    geom_density()
ggplot(plastic_waste, aes(x = plastic_waste_per_cap, fill = continent)) +   geom_density( alpha = 0.5)
```

La couleur se trouve avec aes puisque cette dernière est du mapping (détermine une propriété en fonction d'une propriété des données) tandis que la transparence est du setting (fixer une propriété), donc elle est réglé dans geomdensity.

### Exercise 3

Boxplot:

```{r plastic-waste-boxplot}
ggplot(plastic_waste, aes(x= continent, y = plastic_waste_per_cap)) +
      geom_boxplot()
```

Violin plot:

```{r plastic-waste-violin}
ggplot(plastic_waste, aes(x= continent, y = plastic_waste_per_cap)) +
+     geom_violin()
```

Les violin plots permettent de visualiser la distrubution de données, comme les box plots, mais permettent aussi de visualiser la forme de cette distribution et de visualiser la densité. En d'autres termes, les violins plots nous permettent d'analyser la forme de la distribution et les box plots sont efficaces pour une analyse plus rapide ou pour voir les valeurs extrêmes.

### Exercise 4


```{r plastic-waste-mismanaged}
# insert code here
```

Réponse à la question...

### Exercise 5


```{r plastic-waste-population-total}
# insert code here
```

```{r plastic-waste-population-coastal}
# insert code here
```

Réponse à la question...

## Conclusion

Recréez la visualisation:

```{r recreate-viz}
# insert code here
```
