---
title: "Lab 02 - Plastic waste"
author: "Jade Bety"
date: "16 septembre 2025"
output: github_document
---

## Chargement des packages et des données

```{r load-packages, message=FALSE}
library(tidyverse) 
```

```{r load-data, message=FALSE}
plastic_waste <- read_csv("data/plastic-waste.csv")
```

Commençons par filtrer les données pour retirer le point représenté par Trinité et Tobago (TTO) qui est un outlier.

```{r filter-data, message=FALSE}
plastic_waste <- plastic_waste %>%
  filter(plastic_waste_per_cap < 3.5)
```


## Exercices

### Exercise 1
En Amérique du Nord et en Asie, la quantité de déchets par habitant est plus dispersée, malgré le fait qu'il semble avoir une concentration des données vers 0,25. Pour l'Afrique, sa consommation semble être moins élevé que pour les autres continents. L'Océanie et l'Europe semble avoir des distributions semblable, mais l'Océanie a probablement moins de pays parce que les barres sont plus basses. L'Amérique du Sud a une majorité de valeur plus basse vers 0,20.
```{r plastic-waste-continent}
ggplot(plastic_waste, aes(x=plastic_waste_per_cap))+                                              geom_histogram(binwidth = 0.2, fill ="grey")+                                                   facet_wrap(~ continent) 

### Exercise 2

```{r plastic-waste-density}
# insert code here
```

Réponse à la question...

### Exercise 3

Boxplot:

```{r plastic-waste-boxplot}
# insert code here
```

Violin plot:

```{r plastic-waste-violin}
# insert code here
```

Réponse à la question...

### Exercise 4


```{r plastic-waste-mismanaged}
# insert code here
```

Réponse à la question...

### Exercise 5


```{r plastic-waste-population-total}
# insert code here
```

```{r plastic-waste-population-coastal}
# insert code here
```

Réponse à la question...

## Conclusion

Recréez la visualisation:

```{r recreate-viz}
# insert code here
```
